臺灣臺北地方法院刑事判決　　　　　　　100年度訴字第711號
公　訴　人　臺灣臺北地方法院檢察署檢察官
被　　　告　吳俊賢
上列被告因毒品危害防制條例案件，經檢察官提起公訴（100年
度毒偵字第1416號），被告於準備程序期日就被訴事實均為有罪
之陳述，本院合議庭裁定由受命法官獨任進行簡式審判程序，本
院判決如下：
    主  文
吳俊賢施用第一級毒品，處有期徒刑陸月，如易科罰金，以新臺
幣壹仟元折算壹日，扣案之第一級毒品海洛因壹包（淨重零點壹
陸陸零公克；驗餘淨重零點壹陸伍零公克）沒收銷燬，扣案注射
針筒貳支、空盒子壹個、剷管壹支均沒收。又施用第二級毒品，
處有期徒刑肆月，如易科罰金，以新臺幣壹仟元折算壹日。應執
行有期徒刑捌月，如易科罰金，以新臺幣壹仟元折算壹日，扣案
之第一級毒品海洛因壹包（淨重零點壹陸陸零公克；驗餘淨重零
點壹陸伍零公克）沒收銷燬，扣案注射針筒貳支、空盒子壹個、
剷管壹支均沒收。
    事  實
一、吳俊賢於民國97年間因施用毒品案件，經本院裁定令入勒戒
    處所觀察勒戒後，因認無繼續施用傾向，經臺灣臺北地法院
    檢察署檢察官以97年度毒偵字第2516號為不起訴處分確定；
    於99年間，又因施用第二級毒品案件，經本院以99年度簡字
    第3977號判處有期徒刑3月確定（此部分未構成累犯）。詎
    吳俊賢猶不知悔悟，於觀察勒戒執行完畢釋放後5年內，基
    於施用第一級毒品海洛因之犯意，於100年4月27日21時許，
    在新北市新店區某處，以針筒注射之方式，施用第一級毒品
    海洛因1次。另基於施用第二級毒品之犯意，於100年4月28
    為警採尿前之96小時內某時許，在其友人位於新北市○○區
    ○○路上之住處，以放入玻璃球內燒烤之方式，施用第二級
    毒品甲基安非他命（起訴書誤載為安非他命，併予更正）1
    次。嗣於100年4月28日0時50分許，在臺北市○○區○○路
    6段63號B1，因形跡可疑為警攔查，並徵得吳俊賢之同意後
    為搜索及採集尿液送驗，當場並扣得其所有且供施用海洛因
    用之注射針筒2支、空盒1個、剷管1支、海洛因1包（毛重
    0.4060 公克、淨重0.1660公克）等物，因而獲悉上情。
二、案經臺北市政府警察局文山第一分局報由臺灣臺北地方法院
    檢察署檢察官偵查起訴。
    理  由
一、程序部分
    本件被告吳俊賢所犯係死刑、無期徒刑或最輕本刑為3年以
    上有期徒刑以外之罪，亦非屬高等法院管轄第一審之案件，
    其於準備程序中就被訴事實均為有罪之陳述，而經本院合議
    庭裁定由受命法官獨任以簡式審判程序加以審理，則依據刑
    事訴訟法第273條之2、同法第159條第2項之規定，不適用傳
    聞法則有關限制證據能力之相關規定。
二、實體部分：
（一）上揭事實，業經被告於偵查中及本院審理時供認犯行不諱
      ，並當庭為認罪之表示（見偵卷第35頁及本院卷第18頁背
      面），復有自願受搜索同意書、臺北市政府警察局文山第
      一分局搜索扣押筆錄、扣押物品目錄表、臺北市政府警察
      局文山第一分局偵辦吳俊賢涉嫌毒品案尿液對照表、職務
      報告、臺灣臺北地方法院檢察署100年度綠尿保管字第033
      5號保管單、100年度紅保管字第500號保管單及100年度青
      保管字第480號保管單、本院100年度刑保管字第866 號保
      管單、臺北市政府警察局偵辦毒品案件尿液檢體委驗單、
      臺灣尖端先進生技醫藥股份有限公司100年5月12日濫用藥
      物檢驗報告、交通部民用航公局航空醫務中心100年5 月
      11日航藥鑑字第1002537號毒品鑑定書等在卷可稽，堪認
      被告自白與事實相符。綜上，本件事證明確，被告施用第
      一、二級毒品之犯行，堪予認定，應依法論罪科刑。
（二）按海洛因、甲基安非他命分別係毒品危害防制條例第2條
      第2項第1、2款所規定之第一級及第二級毒品，不得非法
      使用。核被告所為，係違反毒品危害防制條例第10條第1
      項之施用第一級毒品罪及同條第2項之施用第二級毒品罪
      。被告持有第一、二級毒品之低度行為，分別應為施用第
      一、二級毒品之高度行為吸收，均不另論罪。被告前開所
      犯2罪間，犯意各別，構成要件互異，應予分論併罰。爰
      審酌被告前有施用毒品之前科，並有施以觀察勒戒之紀錄
      ，其素行非佳，此有前述被告前案紀錄表在卷可稽，且被
      告因施用毒品犯行，經觀察勒戒之治療程序，猶不思悔悟
      ，徹底戒除施用毒品之惡習，仍再犯本件施用毒品犯行，
      顯見被告染有毒癮惡習甚重，難以自拔，惟念及被告犯後
      坦承不諱之犯罪後態度暨其生活狀況、智識程度等一切情
      狀，分別量處如主文所示之刑及定應執行刑，並均諭知易
      科罰金之折算標準，以示懲戒。又扣案之第1級毒品海洛
      因1小包（毛重0.4060公克、淨重0.1660公克、驗餘淨重
      0.1650公克），應依毒品危害防制條例第18條第1項前段
      規定沒收銷燬，至扣案之注射針筒2支、空盒子1個、剷管
      1 支均為被告所有用以保存毒品及供施用犯罪所用之物，
      業據被告供承在卷（見偵卷第6頁背面-7頁），均亦應依
      刑法第38條第1項第2款規定沒收。
據上論結，應依刑事訴訟法第273條之1第1項、第284條之1、第
299條第1項前段，毒品危害防制條例第10條第1項、第2項、第18
條，刑法第11條前段、第51條第5款、第41條第1項前段、第38條
第1項第2款，判決如主文。
本案經檢察官李彥霖到庭執行職務。
中    華    民    國   100    年    7     月    29    日
                  刑事第十七庭  法  官  楊雅清
以上正本證明與原本無異。
如不服本判決應於收受送達後10日內向本院提出上訴書狀，並應
敘述具體理由；其未敘述上訴理由者，應於上訴期間屆滿後20日
內向本院補提理由書（均須按他造當事人之人數附繕）「切勿逕
送上級法院」。
                                書記官  吳俊龍
中    華    民    國   100    年    7     月    29    日
附錄本案論罪科刑法條全文：
毒品危害防制條例第10條
施用第一級毒品者，處 6 月以上 5 年以下有期徒刑。
施用第二級毒品者，處 3 年以下有期徒刑。